【裁判字號】    92,台非,160
【裁判日期】    920430
【裁判案由】    竊盜
【裁判全文】
最高法院刑事判決                                九十二年度台非字第一六○號
    上訴人  最高法院檢察署檢察總長
    被  告  甲○○
右上訴人因被告竊盜案件，對於台灣嘉義地方法院中華民國九十一年四月二十二日第
一審確定判決（九十一年度簡字第四九七號，聲請簡易判決處刑案號：台灣嘉義地方
法院檢察署九十一年度偵字第二二三四號），認為違法，提起非常上訴，本院判決如
左：
    主  文
原判決關於違背法令之部分撤銷。
    理  由
非常上訴理由稱：「按前未曾受有期徒刑以上刑之宣告，或受有期徒刑以上刑之宣告
，執行完畢或赦免後，五年以內，未曾受有期徒刑以上刑之宣告，而受二年以下有期
徒刑、拘役或罰金之宣告者，始得宣告緩刑，刑法第七十四條有明文規定。因此在判
決前已經受有期徒刑以上刑之宣告確定者，即不合於緩刑要件（最高法院五十四年度
台非字第一四八號判例參照）。查本件被告甲○○前因竊盜案件，經台灣嘉義地方法
院於九十年六月十六日以九十年度簡字第五一三號判處有期徒刑六月，如易科罰金，
以佰元折算壹日，並於九十年七月十二日確定，而於九十年七月三十一日易科罰金
執行完畢，有刑案資料查註紀錄表可稽。乃原判決以被告犯本件竊盜罪，於九十一年
四月二十二日判處被告有期徒刑六月時，對於此項應依職權調查之事項未予調查，竟
併諭知緩刑二年；其宣告緩刑係在被告前受有期徒刑以上刑之宣告確定五年以內，依
上開說明，自有適用法則不當之違背法令。案經確定，爰依刑事訴訟法第四百四十一
條、第四百四十三條提起非常上訴，以資糾正。」等語。
本院按未曾受有期徒刑以上刑之宣告，或前受有期徒刑以上刑之宣告，執行完畢或赦
免後，五年以內未曾受有期徒刑以上刑之宣告者，方得宣告緩刑，此觀刑法第七十四
條之規定甚明。本件被告甲○○前因竊盜案件，經台灣嘉義地方法院於民國九十年六
月十六日以九十年度簡字第五一三號判處有期徒刑六月，如易科罰金，以佰元折算
壹日，並於九十年七月十二日確定，而於九十年七月三十一日易科罰金執行完畢，有
該案卷可稽。被告又於九十一年三月二十七日，連續犯逾越安全設備竊盜罪，原審於
九十一年四月二十二日判決時，除判處有期徒刑六月外，竟適用刑法第七十四條第一
款，予以宣告緩刑二年，依照前開說明，顯有適用法則不當之違誤。案經確定，非常
上訴意旨執以指摘，洵有理由，惟原判決尚非不利於被告，應由本院將其關於違背法
令之部分撤銷，以資糾正。
據上論結，應依刑事訴訟法第四百四十七條第一項第一款前段，判決如主文。
中      華      民      國    九十二    年      四      月     三十     日
                              最高法院刑事第九庭
                                  審判長法官  陳  炳  煌
                                        法官  陳  正  庸
                                        法官  韓  金  秀
                                        法官  吳  信  銘
                                        法官  林  永  茂
      右正本證明與原本無異
                                              書  記  官
中      華      民      國    九十二    年      五      月      九      日


司法院資訊處製作；財團法人民間司法改革基金會備份。
